【裁判字號】    97,審訴,103
【裁判日期】    971022
【裁判案由】    毒品危害防制條例
【裁判全文】
臺灣士林地方法院刑事判決             97年度審訴字第103號
公  訴  人  臺灣士林地方法院檢察署檢察官
被      告  甲○○
上列被告因違反毒品危害防制條例案件，經檢察官提起公訴（97
年度毒偵字第1786號），被告於準備程序中就被訴事實為有罪陳
述，本院合議庭裁定由受命法官獨任改依簡式審判程序審理，並
判決如下：
    主  文
甲○○施用第一級毒品，累犯，處有期徒刑壹年；扣案之注射針
筒陸支均沒收。又施用第二級毒品，累犯，處有期徒刑壹拾月；
扣案之玻璃管肆支、塑膠管參支均沒收。應執行有期徒刑壹年捌
月，扣案之注射針筒陸支、玻璃管肆支、塑膠管參支均沒收。
    事  實
一、甲○○前因施用毒品案件，經本院裁定送觀察、勒戒後，認
    無繼續施用之傾向，於民國88年4 月17日釋放出所，並由臺
    灣士林地方法院檢察署檢察官以87年度偵字第9449號為不起
    訴處分確定；復因施用第一、二級毒品案件，經本院裁定送
    觀察、勒戒後，因有繼續施用毒品之傾向，而由臺灣士林地
    方法院檢察署檢察官於88年7 月27日以88年度偵字第6481號
    提起公訴並聲請強制戒治，經本院於89年1 月24日以88年度
    訴字第508 號判決處有期徒刑7 月、5 月、3 月，應執行有
    期徒刑1 年2 月確定，並以88年度毒聲字第1622號裁定令入
    戒治處所施以強制戒治，於89年1 月26日停止戒治釋放出所
    ，所餘戒治期間付保護管束，惟於保護管束期間內再犯施用
    第二級毒品罪，經本院以89年度毒聲字第1070號裁定撤銷停
    止戒治，令入戒治處所繼續執行強制戒治後，於89年12月15
    日強制戒治期滿執行完畢；又於88年間，因轉讓第二級毒品
    案件，經本院於89年2 月15日以89年度訴字第54號判決處有
    期徒刑8 月，經上訴臺灣高等法院後，由該院以89年度上訴
    字第1282號判決駁回上訴確定，嗣經該院以90年度聲字第17
    50號裁定與前開3 罪所處之刑定應執行刑為有期徒刑1 年6
    月確定。再於89年間，因施用第一、二級毒品案件，經本院
    於90年7 月3 日以90年度訴字第178 號判決處有期徒刑9 月
    、7 月，應執行有期徒刑1 年2 月確定。上開各罪接續執行
    ，於91年7 月19日縮短刑期假釋出監，假釋期間付保護管束
    ，於92年6 月30日保護管束期滿，未經撤銷假釋，視為執行
    完畢（構成累犯）。再於92年間，因施用第一級毒品案件，
    經臺灣士林地方法院檢察署檢察官於92年10月27日提起公訴
    並聲請強制戒治，經本院以92年度毒聲字第968 號裁定令入
    戒治處所施以強制戒治，於93年1 月9 日因法律修正釋放出
    所（此次強制戒治未執行完畢），並由本院於93年1 月30日
    以92年度訴字第655 號判決處有期徒刑1 年4 月確定；又於
    92年間，因贓物、竊盜案件，經本院於93年4 月8 日以93年
    度易字第198 號判決各處有期徒刑4 月，應執行有期徒刑6
    月確定；復於93年間，因施用第二級毒品案件，經本院於93
    年6 月21日以93年度簡字第173 號判決處有期徒刑6 月確定
    ，上開4 罪並經本院以93年度聲字第891 號裁定應執行刑為
    有期徒刑2 年4 月確定；又於93年間，因施用第一級毒品案
    件，經本院於93年11月19日以93年度訴字第609 號判決處有
    期徒刑1 年6 月確定。上開各罪接續執行，於96年5 月4日
    縮短刑期假釋出監，假釋期間付保護管束，於97年3 月2 日
    保護管束期滿，未經撤銷，視為執行完畢（甲○○於上開假
    釋期間故意再犯違反槍砲彈藥刀械管制條例之罪，經本院內
    湖簡易庭於97年7 月21日以97年度湖簡字第62號判決處有期
    徒刑4 月，併科罰金新臺幣2 萬元確定，惟上開假釋尚未撤
    銷）。詎猶不知悔改，基於施用第二級毒品甲基安非他命之
    犯意，於97年5 月22日下午3 時許，在臺北縣淡水鎮○○路
    124 巷4 弄2 之2 號2 樓住處，以甲基安非他命置於玻璃管
    內燃燒吸其煙霧之方式，施用第二級毒品甲基安非他命1 次
    （經檢察官於本院準備程序中更正毒品名稱如上）；復基於
    施用第一級毒品海洛因之犯意，於同年月23日下午2 時許，
    在臺北縣淡水鎮漁人碼頭停車場之車號4390-EV 號自用小客
    車內，以注射針筒注射海洛因之方式，施用第一級毒品海洛
    因1 次。嗣於同日下午3 時30分許，為警在該自用小客車內
    查獲，並扣得甲○○所有準備用於施用海洛因之注射針筒6
    支、用於施用甲基安非他命之玻璃管4 支及塑膠管3 支。
二、案經基隆市警察局第四分局報告臺灣士林地方法院檢察署檢
    察官偵查起訴。
    理  由
一、上揭犯罪事實，業據被告甲○○於本院準備程序及審理中坦
    承不諱，且被告為警方採集之尿液，經送臺灣尖端先進生技
    醫藥股份有限公司以酵素免疫分析法初步檢驗、氣相層析質
    譜儀法確認檢驗之檢驗結果，確呈甲基安非他命及嗎啡陽性
    反應，有該公司97年5 月30日濫用藥物檢驗報告及基隆市警
    察局第四分局偵辦毒品案件尿液檢體對照表各1 紙附卷可稽
    ，足認被告上開自白核與事實相符，應甚明確。又被告甲○
    ○前因施用毒品案件，經本院裁定送觀察、勒戒後，認無繼
    續施用之傾向，於88年4 月17日釋放出所，並由臺灣士林地
    方法院檢察署檢察官以87年度偵字第9449號為不起訴處分確
    定；復因施用第一、二級毒品案件，經本院裁定送觀察、勒
    戒後，因有繼續施用毒品之傾向，而由臺灣士林地方法院檢
    察署檢察官於88年7 月27日以88年度偵字第6481號提起公訴
    並聲請強制戒治，經本院於89年1 月24日以88年度訴字第50
    8 號判決處有期徒刑7 月、5 月、3 月，應執行有期徒刑1
    年2 月確定，並以88年度毒聲字第1622號裁定令入戒治處所
    施以強制戒治，於89年1 月26日停止戒治釋放出所，所餘戒
    治期間付保護管束，惟於保護管束期間內再犯施用第二級毒
    品罪，經本院以89年度毒聲字第1070號裁定撤銷停止戒治，
    令入戒治處所繼續執行強制戒治後，於89年12月15日強制戒
    治期滿執行完畢；又於89年間，因施用第一、二級毒品案件
    ，經本院於90年7 月3 日以90年度訴字第178 號判決處有期
    徒刑9 月、7 月，應執行有期徒刑1 年2 月確定；再於92年
    間，因施用第一級毒品案件，經臺灣士林地方法院檢察署檢
    察官於92年10月27日提起公訴並聲請強制戒治，經本院以92
    年度毒聲字第968 號裁定令入戒治處所施以強制戒治，於93
    年1 月9 日因法律修正釋放出所（此次強制戒治未執行完畢
    ），並由本院於93年1 月30日以92年度訴字第655 號判決處
    有期徒刑1 年4 月確定；又於93年間，因施用毒品案件，先
    後經本院於93年6 月21日以93年度簡字第173 號、93年11月
    19日以93年度訴字第609 號判決處有期徒刑6 月、1 年6 月
    確定，有臺灣高等法院被告前案紀錄表、刑案資料查註紀錄
    表、全國施用毒品案件紀錄表等在卷可考。本件事證明確，
    被告於上開強制戒治執行完畢釋放後5 年後，7 犯施用第一
    、二級毒品犯行，堪以認定。
二、核被告所為，分別係犯毒品危害防制條例第10條第1 項之施
    用第一級毒品罪及同條第2 項之施用第二級毒品罪。其因施
    用第一、二級毒品前，持有第一級毒品海洛因及第二級毒品
    甲基安非他命，其持有之低度行為，皆為施用之高度行為所
    吸收，均不另論罪。被告所犯上開2 罪間，犯意個別，行為
    互殊，應分論併罰。又被告有如事實欄所載前科執行情形，
    此有臺灣高等法院被告前案紀錄表附卷可參，其於前案有期
    徒刑執行完畢後，5 年以內故意再犯本件有期徒刑以上之罪
    ，為累犯，上開2 罪均應依刑法第47條第1 項規定加重其刑
    。爰審酌被告曾因施用毒品犯行而送觀察、勒戒及強制戒治
    ，仍不知悛悔，復再施用毒品，其施用毒品戕害自己身心健
    康，所生危害非鉅，犯後於本院審理中坦承犯行之態度，並
    其品行、智識程度等一切情狀，爰在檢察官之求刑範圍內，
    分別量處如主文所示之刑，並定其應執行之刑。扣案之注射
    針筒6 支、玻璃管4 支、塑膠管3 支分別為被告所有供預備
    施用及施用上開毒品之工具，業為被告於本院審理中供承明
    確，均依法宣告沒收。
據上論斷，應依刑事訴訟法第273 條之1 第1 項、第299 條第1
項前段，毒品危害防制條例第10條第1 項、第2 項，刑法第11條
前段、第47條第1 項、第51條第5 款、第38條第1 項第2 款，判
決如主文。
本案經檢察官鄭堤升到庭執行職務。
中    華    民    國    97    年    10    月    22    日
                  刑事第一庭法  官  雷雯華
以上正本證明與原本無異。
如不服本判決，應於收受送達後10日內向本院提出上訴書狀，其
未敘述上訴理由者，應於上訴期間屆滿後20日內向本院補提理由
書狀（均須按他造當事人之人數附繕本）。
                            書記官  陳如玲
中    華    民    國    97    年    10    月    22    日
附錄本案論罪科刑法條全文：
毒品危害防制條例第10條
施用第一級毒品者，處 6 月以上 5 年以下有期徒刑。
施用第二級毒品者，處 3 年以下有期徒刑。


司法院資訊處製作；財團法人民間司法改革基金會備份。
